臺灣高等法院臺南分院刑事判決
110年度上易字第673號
上  訴  人  
即  被  告  林志瑋
上列上訴人因竊盜案件，不服臺灣雲林地方法院110年度易緝字
第11號中華民國110年11月10日第一審判決（起訴案號：臺灣雲
林地方檢察署110年度偵字第4570號），提起上訴，本院判決如
下：
    主  文
上訴駁回。
    事實及理由
一、按民國110年6月16日修正公布、同月18日施行之刑事訴訟法
    第348條規定：「上訴得對於判決之一部為之。對於判決之
    一部上訴者，其有關係之部分，視為亦已上訴。但有關係之
    部分為無罪、免訴或不受理者，不在此限。上訴得明示僅就
    判決之刑、沒收或保安處分一部為之。」次按同日修正公布
    、施行之刑事訴訟法施行法第7條之13規定：「中華民國110
    年5月31日修正通過之刑事訴訟法施行前，已繫屬於各級法
    院之案件，於施行後仍適用修正前刑事訴訟法第348條規定
    ；已終結或已繫屬於各級法院而未終結之案件，於施行後提
    起再審或非常上訴者，亦同。」。查本案係於上開規定修正
    施行後之110年12月22日始繫屬於本院，此有臺灣雲林地方
    法院110年12月16日雲院惠刑精決110易緝11字第1100011650
    號函上所蓋本院收文戳章（見本院卷第3頁）存卷可稽，是
    本案上訴之效力及其範圍，應依現行刑事訴訟法第348條規
    定判斷，合先敘明。
二、原審於110年11月10日以110年度易緝字第11號判決認定被告
    共同犯攜帶兇器毀損門扇侵入住宅竊盜罪，處有期徒刑8月
    ，並為相關沒收之宣告，另就「被告與共犯姚宗憙分工，而
    由共犯姚宗憙於公訴意旨所載之時、地，除竊得前述經原審
    論罪科刑之新臺幣（下同）70元外，尚另同時竊得4,130 元
    」部分，則不另為無罪之諭知。本案僅被告對原審判決有罪
    部分以量刑過重為由提起上訴，檢察官並未提起上訴，依現
    行刑事訴訟法第348條規定，原判決不另為無罪諭知部分，
    自非被告上訴範圍，另原判決其他部分，被告均不予爭執，
    亦未提起上訴，而該量刑部分與原判決事實及罪名、沒收之
    認定，依前開新修正之規定，可以分離審查，本院爰僅就原
    審判決就有罪之量刑部分加以審理。
三、經本院審理結果，因被告表示僅就原審判決關於量刑部分提
    起上訴，業如前述，故本案犯罪事實、所犯法條、論罪理由
    及沒收部分之認定，均如第一審判決書所記載之事實、證據
    、論罪理由及沒收（如附件）。
四、被告上訴意旨略以：原判決判太重，所以不服原判決，依法
    提起上訴。
五、經查，按量刑係法院就繫屬個案犯罪所為之整體評價，乃事
    實審法院之職權裁量事項，而量刑判斷當否之準據，則應就
    判決整體觀察為綜合考量，不可擷取其中片段遽為評斷。苟
    其量刑已以行為人之責任為基礎，並斟酌刑法第57條各款所
    列情狀，在法定刑度內酌量科刑，無偏執一端，或濫用其裁
    量權限，致明顯失出失入情形，自不得任意指為不當或違法
    （最高法院75年度台上字第7033號、104年度台上字第2577
    號判決意旨參照）。原審以行為人之責任為基礎，審酌被告
　　與共犯姚宗憙共同竊取被害人之財物，未能尊重他人財產權
    ，欠缺守法意識，且犯後迄今仍未與被害人達成和解，所為
    殊不可取，惟念及被告犯後終能坦承犯行，態度尚可，足認
    已對其犯罪行為有所悛悔，兼衡被告自陳為國中畢業之智識
    程度，未婚無子女，於執行觀察、勒戒前係以搭鷹架為業，
    每日收入約2 千元之家庭生活經濟狀況，並考量檢察官、被
    害人對被告刑度之意見，及斟酌被告就本案加重竊盜犯行之
    分工、對被害人所造成之損害等一切情狀，量處有期徒刑8
    月。並說明：被告前因公共危險案件，經原審法院以108年
    度港交簡字第178號判決判處有期徒刑4月確定，於108年9月
    9日易科罰金執行完畢一節，有臺灣高等法院被告前案紀錄
    表附卷可證，其於受徒刑之執行完畢後，5年內故意再犯本
    案有期徒刑以上之罪，依刑法第47條第1項之規定，已構成
    累犯，且無加重法定最低本刑有罪刑不相當之情形，自應依
    刑法第47條第1項規定，加重其刑。從而，本案原審判決關
    於科刑之部分，已依刑法第57條各款所列情狀審酌，而為量
    刑之準據，且已詳細說明量處有期徒刑8月之理由，經核並
    無量刑輕重相差懸殊等裁量權濫用之情形，而被告上訴請求
    從輕量刑之理由，尚不足以動搖原判決之量刑基礎，自難認
    其上訴為有理由，其上訴應予駁回。
六、本件被告經合法傳喚，無正當之理由未於審判期日到庭，爰
    依刑事訴訟法第371條之規定，不待其陳述，逕行判決。　
據上論斷，應依刑事訴訟法第371條、第368條，判決如主文。
本案經檢察官林柏宇提起公訴，檢察官葉耿旭到庭執行職務。
中　　華　　民　　國　　111 　年　 　2　　月　　15　　日
                  刑事第三庭    審判長法  官  陳連發
                                      法  官  洪榮家   
                                      法  官  何秀燕
以上正本證明與原本無異。
不得上訴。
　　　　　　　　　　　　　　　　　　　書記官  翁心欣
中　　華　　民　　國　　111 　年　　2 　　月　　15　　日

附錄本案論罪科刑法條：　
中華民國刑法第321條
犯前條第1項、第2項之罪而有下列情形之一者，處6月以上5年以
下有期徒刑，得併科50萬元以下罰金：
一、侵入住宅或有人居住之建築物、船艦或隱匿其內而犯之。
二、毀越門窗、牆垣或其他安全設備而犯之。
三、攜帶兇器而犯之。
四、結夥三人以上而犯之。
五、乘火災、水災或其他災害之際而犯之。
六、在車站、港埠、航空站或其他供水、陸、空公眾運輸之舟、
    車、航空機內而犯之。
前項之未遂犯罰之。